ACORDAO-COMPLETO-2539437

ACÓRDÃO 3281/2022 ATA 19/2022 - PRIMEIRA CÂMARA

VISTO, relatado e discutido este recurso de reconsideração interposto por Raimundo Nonato Albuquerque contra o Acórdão 9071/2020-TCU-Primeira Câmara, que julgou regulares e regulares com ressalva as contas dos responsáveis pela Superintendência Estadual da Fundação Nacional de Saúde no Maranhão, relativas ao exercício de 2005.
ACORDAM os Ministros do Tribunal de Contas da União, reunidos em sessão da 1ª Câmara, ante as razões expostas pelo Relator e com fundamento nos arts. 32 e 33 da Lei 8.443/1992, em:
9.1. conhecer do recurso de reconsideração e, no mérito, dar-lhe provimento parcial para alterar o caput e os itens 1.1 e 1.7 do Acórdão 9071/2020-TCU-Primeira Câmara, de modo que onde se lê "Raimundo Nonato Albuquerque (013.[XXX.XXX]-15) ", leia-se "Raimundo Nonato Albuquerque Filho (XXX.065.662-XX) ; e
9.2. dar ciência desta deliberação ao recorrente, ao Sr. Raimundo Nonato Albuquerque Filho e à Superintendência Estadual da Funasa no Estado do Maranhão, com a informação de que a íntegra do relatório e do voto que a fundamenta pode ser consultada no endereço eletrônico www.tcu.gov.br/acordaos.

Recurso de Reconsideração interposto por Raimundo Nonato Albuquerque contra o Acórdão 9.071/2020-1ª Câmara, que julgou regulares e regulares com ressalva as contas dos responsáveis pela Superintendência Estadual da Fundação Nacional de Saúde no Maranhão, relativas ao exercício de 2005.

Primeira Câmara

3. Interessados/Responsáveis/Recorrentes:
3.1. Interessada: Superintendência Estadual da Funasa no Estado do Maranhão (26.989.350/0007-01).
3.2. Responsáveis: Alderi Araujo da Silva (XXX.981.903-XX); Analia Almeida de Sousa (XXX.475.473-XX); Arnaldo Simões Filho (XXX.232.383-XX); Celso Antonio Carvalho Piorski (XXX.934.173-XX); Gislene Ferreira Bezerra Santos (XXX.558.603-XX); Iolanda Bispo de Sousa Coqueiro (XXX.346.073-XX); Isídia Dodo Silva (XXX.496.203-XX); José Alves Monteiro Filho (XXX.839.763-XX); José Mario Alencar Santos (XXX.018.883-XX); Raimundo Nonato Albuquerque Filho (XXX.065.662-XX); Zenildo Oliveira dos Santos (XXX.828.673-XX)
3.3. Recorrente: Raimundo Nonato Albuquerque

13.1. Ministros presentes: Walton Alencar Rodrigues (Presidente), Benjamin Zymler e Jorge Oliveira (Relator).
13.2. Ministros-Substitutos presentes: Augusto Sherman Cavalcanti e Weder de Oliveira.

JORGE OLIVEIRA

Ministro Walton Alencar Rodrigues

Adoto como relatório a instrução produzida no âmbito da Secretaria de Recursos - Serur (peça 81) , que recebeu a concordância das instâncias superiores da unidade (peças 82 e 83) e a anuência do Ministério Público de Contas (peça 84) :
"INTRODUÇÃO
1.	Trata-se de recurso de reconsideração interposto por Raimundo Nonato Albuquerque (peça 54) contra o Acórdão 9071/2020-TCU-Primeira Câmara (peça 40) , da relatoria do Ministro Walton Alencar Rodrigues.
1.1.	A deliberação recorrida, proferida por relação, apresenta o seguinte teor:
Os Ministros do Tribunal de Contas da União, reunidos em Sessão de Primeira Câmara, ACORDAM, por unanimidade, com fundamento nos arts. 1º, inciso I, 16, inciso II, e 18 da Lei 8.443/92, c/c os arts. 1º, inciso I, e 143, inciso I, alínea "a", do Regimento Interno, em julgar as contas de Zenildo Oliveira dos Santos (XXX.828.673-XX) , Raimundo Nonato Albuquerque (013.[XXX.XXX]-15) , José Mario Alencar Santos (XXX.018.883-XX) , Celso Antonio Carvalho Piorski (XXX.934.173-XX) , Gislene Ferreira Bezerra Santos (XXX.558.603-XX) e Iolanda Bispo de Sousa Coqueiro (XXX.346.073-XX) , regulares com as ressalvas indicadas no item 1.7. desta deliberação, dando-lhes quitação, e, com fulcro nos arts. 1º, inciso I, 16, inciso I, e 17 da Lei 8.443/92, c/c os arts. 1º, inciso I, e 143, inciso I, alínea "a", do Regimento Interno, em julgar as contas dos demais responsáveis arrolados no processo de contas da Coordenação Regional da Fundação Nacional de Saúde no estado do Maranhão para o exercício de 2005, regulares, dando-lhes quitação plena, de acordo com os pareceres emitidos nos autos:
HISTÓRICO
2.	Trata-se de prestação de contas simplificada da Superintendência Estadual da Fundação Nacional de Saúde no Maranhão, relativa ao exercício de 2005, a qual foi precedida de fiscalização promovida pela Controladoria-Geral da União por meio do Relatório de Auditoria constante da peça 3, p. 18 à peça 6, p. 7.
2.1.	Conforme manifestação da Unidade Técnica responsável pela instrução inicial destes autos, a entidade fiscalizada encaminhou a este Tribunal o rol de responsáveis (peça 1, p. 6-9) que, somado àqueles responsáveis descritos no Certificado de Auditoria (peça 17, p. 14-16) , consta o nome do ora recorrente, Raimundo Nonato Albuquerque, inscrito no Cadastro de Pessoas Físicas da Receita Federal do Brasil sob o número 013.[XXX.XXX]-15, como Chefe de Patrimônio (peça 40) .
2.2.	Deste último documento, Certificado de Auditoria, foram consideradas regulares com ressalva as contas do recorrente em razão das falhas citadas no Relatório de Auditoria, tendo este Tribunal, nos termos do acórdão vergastado, assim julgado suas contas.
EXAME DE ADMISSIBILIDADE
3.	Reitera-se o exame preliminar de admissibilidade (peça 61) , ratificado à peça 64 pelo relator, Exmo. Ministro Jorge Oliveira, que concluiu pelo conhecimento do recurso, eis que preenchidos os requisitos processuais aplicáveis à espécie, suspendendo-se os efeitos do caput do Acórdão 9071/2020-TCU-Primeira Câmara.
EXAME TÉCNICO
4. Delimitação do recurso.
4.1.	Constitui objeto do recurso examinar se o recorrente deve ser excluído da relação processual.
4.2.	Afirma o recorrente que seu nome e CPF foram equivocamente incluídos no rol de responsáveis da entidade auditada, afirmando nunca ter sido servidor da Funasa, motivo pelo qual deve ser corrigido o acórdão recorrido para exclusão do seu nome e CPF do acórdão recorrido, além da "exclusão dos links cabíveis ao TCU referentes ao Acórdão 9071/2020-TCU-Primeira Câmara da rede mundial de computadores".
4.3.	O Ministro-Relator, ao conhecer do recurso de reconsideração, determinou dar ciência a Superintendência Estadual da Fundação Nacional de Saúde do Maranhão, com envio da cópia da peça recursal, para que se manifeste sobre o recurso (peça 64) .
4.4.	Remetido o ofício acostado à peça 67, recebido pela Funasa em 23/4/2021, até a presente data não houve manifestação, o que, entretanto, não impede a análise do mérito do recurso em tela.
Análise
 4.5.	Assiste razão ao recorrente quanto à sua ilegitimidade para figurar nos presentes autos. Conforme se verifica das portarias acostadas às peças 15, p. 8,11, 13 22, 23 e 28, assim como dos memorandos juntados às peças 20, p. 7, e 21, p. 17, dos presentes autos, o Chefe de Patrimônio da Superintendência Estadual da Fundação Nacional de Saúde no Maranhão é Raimundo Nonato Albuquerque Filho, Siape 0519164, inscrito no CPF/MF XXX.065.662-XX, e não o ora recorrente, Raimundo Nonato Albuquerque, portador do CPF/MF 013.[XXX.XXX]-15.
4.6	Conforme apontado na peça recursal, a inclusão indevida do nome do recorrente ocorreu no âmbito da Controladoria-Geral da União ao elaborar o Certificado do Auditoria acostado à peça 17, p. 14-16 e deve ser corrigida por esta Corte.
4.7.	Em relação ao pedido de exclusão dos links de acesso ao Acórdão 9071/2020-TCU-Primeira Câmara, também requerido pelo recorrente, verifica-se não haver amparo legal para o acatamento do pleito.
CONCLUSÃO
5.	Da análise anterior, conclui-se que deve ser dado parcial provimento ao recurso de reconsideração para que seja excluído dos presentes autos o nome e CPF do recorrente, incluído os dados de Raimundo Nonato Albuquerque Filho, CPF XXX.065.662-XX, e dada ciência do acórdão que vier a ser proferido ao responsável.
PROPOSTA DE ENCAMINHAMENTO
6.	Ante o exposto, submete-se à consideração superior a presente análise do recurso de reconsideração interposto por Raimundo Nonato Albuquerque contra o Acórdão 9071/2020-TCU-Primeira Câmara, propondo-se, com fundamento nos arts. 32, inciso I, e 33, da Lei 8.443/1992:
a) conhecer do recurso e, no mérito, dar-lhe provimento para, alterando os itens 1.1 e 1.7 do Acórdão 9071/2020-TCU-Primeira Câmara, onde se lê "Raimundo Nonato Albuquerque (013.[XXX.XXX]-15) ", leia-se "Raimundo Nonato Albuquerque Filho (XXX.065.662-XX) ";
b) comunicar o teor da decisão que vier a ser proferida ao recorrente, a Raimundo Nonato Albuquerque Filho e aos demais interessados."
	É o relatório.

Rina Marcia Soares Albuquerque, representando Raimundo Nonato Albuquerque.

Procurador Marinus Eduardo De Vries Marsico

RECURSO DE RECONSIDERAÇÃO. IDENTIFICAÇÃO INCORRETA DO RESPONSÁVEL. ERRO MATERIAL. CONHECIMENTO E PROVIMENTO PARCIAL.

PRESTAÇÃO DE CONTAS SIMPLIFICADA (PCSP)

Secretaria de Recursos (Serur)

Cuida-se de Recurso de Reconsideração interposto por Raimundo Nonato Albuquerque contra o Acórdão 9071/2020-TCU-Primeira Câmara, que julgou regulares e regulares com ressalva as contas dos responsáveis pela Superintendência Estadual da Fundação Nacional de Saúde no Maranhão, relativas ao exercício de 2005.
2.	Alega o recorrente que o seu nome e CPF foram equivocamente incluídos no rol de responsáveis da entidade auditada, afirmando nunca ter sido servidor da Funasa, motivo pelo qual requer a correção do acórdão recorrido para exclusão dessas informações. Pede, ainda, a "exclusão dos links cabíveis ao TCU referentes ao Acórdão 9071/2020-TCU-Primeira Câmara da rede mundial de computadores".
3.	A instrução constatou que o nome do recorrente foi incluído indevidamente no rol de responsáveis no âmbito da Controladoria-Geral da União, ao elaborar o Certificado de Auditoria constante da peça 17.
4.	Trata-se de um evidente erro material. Por terem sido incluídos no rol de responsáveis informado pela unidade jurisdicionada, o nome e o CPF do Sr. "Raimundo Nonato Albuquerque" constaram do Acórdão 9071/2020-TCU-Primeira Câmara no lugar do nome do Sr. "Raimundo Nonato Albuquerque Filho" e o seu respectivo CPF. Este último, de fato, executou o papel de Chefe de Patrimônio da Funasa/MA e teve suas contas julgadas pela deliberação deste Tribunal.
5.	A correção é, portanto, devida. Não acolho, todavia, o pedido de exclusão do referido acórdão da base de deliberações desta Corte de Contas que está disponível na internet, pois todas as demais informações relativas ao acórdão recorrido permanecem íntegras e devem estar disponíveis para conhecimento público.
	Ante todo o exposto, anuo à proposta da unidade técnica, respaldada pelo Ministério Público, no sentido de dar provimento parcial ao recurso, nos termos do acórdão que ora apresento a este Colegiado. 
TCU, Sala das Sessões, em 14 de junho de 2022.
JORGE OLIVEIRA 
Relator